【裁判字號】    98,交聲,1169
【裁判日期】    981030
【裁判案由】    聲明異議
【裁判全文】
臺灣臺南地方法院交通事件裁定        98年度交聲字第1169號
移送機關    交通部公路總局嘉義區監理所麻豆監理站
異議人即
受處分人    甲○○
上列異議人即受處分人因違反道路交通管理處罰條例案件，對於
交通部公路總局嘉義區監理所麻豆監理站民國98年8 月17日所為
之裁決處分（處分案號：麻監裁罰字第裁75-Z00000000號），聲
明異議，本院裁定如下：
    主  文
異議駁回。
    理  由
一、原處分意旨略以：異議人即受處分人甲○○（下稱異議人）
    駕駛車牌號碼S7-1096 號自用小貨車，於民國98年6 月19日
    15時10分許，行經國道3 號高速公路北上84公里處，因貨車
    載運貨品非整體物且後車身欄板未關妥，行駛時顯有危險，
    遭內政部警政署國道公路警察局第六隊警員當場攔停製單舉
    發，嗣經移送機關交通部公路總局嘉義區監理所麻豆監理站
    以其違規事實明確，依道路交通管理處罰條例第30條第1 項
    第7 款及違反道路交通管理事件統一裁罰基準表之規定，裁
    處異議人罰鍰新臺幣（下同）5,000 元等語。
二、本件聲明異議意旨略以：異議人貨車裝載係以帆布覆蓋加繩
    索綑綁並無飛散掉落之虞，且據舉發違規法條載運貨物不穩
    妥行駛時顯有危險，此條文易使警察舉發違規的權力無限上
    綱提昇，侵犯人民旅行之自由，因而為此聲明異議等語。
三、按汽車裝載時，載運人客、貨物不穩妥，行駛顯有危險者，
    處汽車駕駛人新臺幣3,000 元以上，9,000 元以下罰鍰，並
    責令改正或禁止通行，道路交通管理處罰條例第30條第1 項
    第7 款定有明文。次按貨車之裝載，裝載物必須在底板分配
    平均，不得前伸超過車頭以外，體積或長度非框式車廂所能
    容納者，伸後長度最多不得超過車輛全長百分之30，並應在
    後端懸掛危險標識，日間用三角紅旗，夜間用紅燈或反光標
    識。廂式貨車裝載貨物不得超出車廂以外；除前項第二款之
    情形外，車身欄板應扣牢，道路交通安全規則第79條第1 項
    第2 款、第2 項亦有明文。
四、經查：
(一)異議人駕駛車牌號碼S7-1096號自用小貨車，於98年6月19日
    15時10分許，行經國道3 號高速公路北上84公里處，經警認
    其貨車載運貨品非整體物且後車身欄板未關妥，行駛時顯有
    危險，遭內政部警政署國道公路警察局第六隊警員當場攔停
    製單舉發等情，有內政部警政署國道公路警察局98年6 月19
    日公警局交字第Z00000000 號舉發違反道路交通管理事件通
    知單1 紙及舉發違規照片3 幀在卷可稽。
(二)異議人固辯稱：貨車裝載過程並沒有危險云云，然按證人即
    當日舉發本違規事件之國道公路警察局員警曾源旺於98年9
    月28日本院調查時到庭結證：「（問：本件是否你舉發？〈
    提示舉發單並告以要旨〉）本件是由我同事製單，當時我有
    在場。」、「（問：本件如何發現？及取締過程？）當時我
    們執行超速取締，異議人當時車速低於六十公里，所以我們
    將異議人攔停。」、「（問：這三張照片，是否舉發當時異
    議人所駕駛自小貨車照片？〈提示本院卷P9照片〉）是，我
    有彩色照片。〈庭呈三張照片附卷〉」、「（：問當時為何
    會舉發異議人違反道路交通管理處罰條例第30條第1項第7款
    ？）因為後柵欄放下來，有危險。」、「（問：你們是認定
    異議人後柵欄沒有收起來，所以有行車安全之危險？）是的
    。」、「（問：依你當時舉發時系爭車輛是否滿載貨品？）
    是的。」、「（問：異議人所載運貨物，是否有超出升降門
    ，導致升降門沒有辦法收起？）是。」、「（問：依異議人
    綑綁方式，貨物有無散落之危險？〈提示證人今日提出之彩
    色照片〉我認為這樣還是會有貨物掉落之危險。」、「（問
    ：你之前有無承辦過此類案件？）有。」、「（問：大約有
    幾件？）二件。」、「（問：你調到國道第六隊多久？）今
    年四月份才到職。」、「（問：本件自小貨車上方是否有用
    帆布圍起來？〈提示證人今日庭呈之照片〉）上方有，後方
    沒有。」等語明確（詳本院卷第23頁至第24頁），復參以異
    議人於本院調查時自承：客戶東西過大，無法以小貨車收起
    升降尾門之方式裝載等語明確（詳見本院卷第22頁），足認
    異議人於本件違規當時駕駛貨車滿載物品超出車框，未能將
    後車身欄板收起扣牢，亦未懸掛三角紅旗以警示後方來車，
    顯未依上揭規定說明載運貨物等情，甚為明確。
(三)其次，觀諸卷附之舉發違規照片3 幀顯示，該貨車後車身欄
    板平放，貨車裝載之物已超出車框擺放在後欄板上，異議人
    雖以帆布包覆上方，左右車身亦有鐵架固定，然其後方僅以
    繩索綑綁並未另外加裝任何固定設施，亦無用覆網或帆布包
    覆，貨物仍有因繩索鬆脫而掉落之可能。再者，行駛於高速
    公路之車輛均以高速行駛，框式貨車之側欄板及後欄板如均
    平放以裝載超長或超寬之貨物，縱裝載貨物長度及寬度未超
    過取締標準，亦有可能產生汽車啟動時或高速行進間貨物脫
    落散逸之情形，嚴重影響往來行車安全及高速公路行車之順
    暢。況如需裝載大型貨物行車，本應尋找適合貨物之車輛種
    類裝載，自不得任以車身長度或寬度不足之車輛裝載運送，
    以確保其餘用路人之安全。是以，異議人駕駛上開貨車行駛
    於高速公路上，在高速行駛下，單純以繩索綑綁後方，未將
    後車身欄板收起固定，其拉力是否足夠，令人懷疑，且裝載
    物品種類、規格不一，實易造成滑落，難認裝載穩妥，而於
    車輛行駛時顯有危險，應堪認定。
五、綜上所述，異議人於上述時、地，駕駛車牌號碼S7-1096 號
    自小貨車，確有載運貨物不穩妥，行駛時顯有危險之違規行
    為，堪以認定。則移送機關依道路交通管理處罰條例第30條
    第1 項第7 款及違反道路交通管理事件統一裁罰基準表之規
    定，裁處異議人罰鍰5,000 元，於法並無違誤。是本件異議
    人之異議為無理由，應予駁回。
六、據上論斷，應依道路交通管理處罰條例第87條第2 項，道路
    交通案件處理辦法第19條，裁定如主文。
中    華    民    國    98    年    10    月    30    日
                        交通法庭  法  官  鄭燕璘
以上正本證明與原本無異。
如不服本裁定應於送達後5日內向本院提出抗告狀（應附繕本）
。
                                  書記官  蔡明峰
中    華    民    國    98    年    10    月    30    日


司法院資訊處製作；財團法人民間司法改革基金會備份。
